臺灣臺中地方法院刑事判決　　　　　　　　　　　　九十一年度訴緝字第一四三號
　　公　訴　人　臺灣臺中地方法院檢察署檢察官
　　被　　　告　甲○○
右列被告因違反稅捐稽徵法案件，經檢察官提起公訴（九十年度偵字第一二七五八號
、第一九六四八號），本院判決如左：
    主  文
甲○○無罪。
    理  由
一、公訴意旨係以：被告王冠鈞（原名王璧良，已審結）係設於臺中市南屯區○○○
    路○段六六六號十五樓之一光鹽事業有限公司（下稱光鹽公司）之負責人，為光
    鹽公司營業收入申報營業所得之納稅義務人，被告甲○○係該公司之股東、總經
    理兼會計，二人竟共同基於逃漏稅捐之犯意聯絡，於民國（下同）八十八年、八
    十九年度販賣「基督教懷恩榮美殿」納骨堂內之納骨座及土葬墓基營業時，故意
    以漏開統一發票二十筆之方式，於年度營業結束向財政部臺灣省中區國稅局黎明
    稽徵所提出申報營業所得稅捐時，漏報八十八、八十九年度營業成本收入所得計
    新台幣（下同）一百五十四萬五千元，以逃漏營利事業所得稅計四萬八千七百三
    十二元，足生以生損害於稅捐機關對稅捐稽徵之正確性與國庫稅賦之收入。因認
    被告甲○○涉犯稅捐稽徵法第四十一條之罪嫌。
二、按犯罪事實應依證據認定之，無證據不得推定其犯罪事實；又不能證明被告犯罪
    或其行為不罰者，應諭知無罪之判決，刑事訴訟法第一百五十四條、第三百零一
    條第一項分別定有明文。又稅捐稽徵法第四十一條係以詐術或其他不正當方法逃
    漏稅捐為其構成要件，所謂詐術必須積極行為始能完成，至以其他不正當方法，
    亦必具有同一之形態，方與立法之本質相符。例如造作假單據或設置偽帳以逃漏
    稅捐之類是，蓋以此等行為含有惡性，性質上屬於可罰性之行為，故在稅法上科
    以刑事責任。對於其他違反稅法行為，例如不開立統一發票或不依規定申報稅課
    等等行為，各稅法另訂有罰鍰罰則，並責令補繳稅款為已足，如另無逃漏稅捐之
    積極行為，不可納歸刑罰之範疇，此種單純不作為在法律上之評價，不能認與該
    法第四十一條詐術漏稅之違法特性同視。依該罪構成要件，必須作為方足以表現
    其違法之惡性，消極的不作為，縱有侵害稅捐稽徵之法益，亦難謂與作為之情形
    等價，故不能以該罪相繩。（最高法院八十五年度臺上字第三五二八號判決可資
    參照）。
三、訊之被告甲○○坦承公訴人所指漏開統一發票情事，但堅決否認有何違反稅捐稽
    徵法犯行，辯稱：我不是故意逃漏稅捐，我只是針對教友販賣「基督教懷恩榮美
    殿」納骨堂內之納骨座及土葬墓基，我並沒有製作假帳或以不實方法向稅捐單位
    申報等語。經查：公訴人認被告涉犯稅捐稽徵法第四十一條之罪嫌，係依告發人
    乙○○之指述，並有買賣契約書二十份、被告書立漏開統一發票二十筆之資料及
    財政部臺灣省中區國稅局黎明稽徵所九十年八月二十一日中區國稅黎明審字第○
    九○○○一八○四九號函附卷為據。惟依公訴人上開指訴，係指被告於販賣「基
    督教懷恩榮美殿」納骨堂內之納骨座及土葬墓基營業時，有漏開統一發票，並於
    向財政部臺灣省中區國稅局黎明稽徵所提出申報營業所得稅捐時，漏報營業成本
    收入所得，核其所為，至多僅有漏報之消極行為，要難認係以類似詐術之不正當
    方法而有積極行為逃漏稅捐，則依上開說明，自難逕論以稅捐稽徵法第四十一條
    以詐術或其他不正當方法逃漏稅捐罪。此外，復查無其他積極證據足資證明被告
    有以詐術等積極方法逃漏稅捐，自屬不能證明被告犯罪，爰為諭知無罪之判決。
據上論斷，應依刑事訴訟法第三百零一條第一項，判決如主文。
本案經檢察官徐錫祥到庭執行職務。
中      華      民      國      九十一      年    四    月      十五   日
                                    臺灣臺中地方法院刑事第四庭
                                        法  官 王國棟
右正本證明與原本無異。
如不服本判決，應於送達後十日內向本院提出上訴狀（須附繕本），上訴於
臺灣高等法院臺中分院。
                                        書記官
中      華      民      國      九十一      年    四    月      十五   日
